【裁判字號】    98,交聲,3168
【裁判日期】    980827
【裁判案由】    交管條例聲異
【裁判全文】
臺灣板橋地方法院交通事件裁定        98年度交聲字第3168號
原處分機關  交通部公路總局臺北區監理所
異  議  人  甲○○
上列受處分人因違反道路交通管理處罰條例案件，對於交通部公
路總局臺北區監理所於民國98年7 月30日以北監自裁字第裁40-A
N0000000號所為之裁決處分（原舉發案號：臺北市政府警察局98
年6 月5 日北市警交字第AN0000000 號）裁決處分聲明異議，本
院裁定如下：
    主  文
異議駁回。
    理  由
一、原處分意旨略以：本件異議人即受處分人甲○○所有車牌號
    碼2752-FL 號自用小客車於民國98年5 月18日18時40分許，
    在臺北市○○街劃有紅線路段停車，經警拍照存證後逕行舉
    發，原處分機關乃於98年7 月30日以北監自裁字第裁40-AN0
    000000號違反道路交通管理事件裁決書，依道路交通管理處
    罰條例第56條第1 項第1 款，裁處罰鍰新臺幣（下同）900
    元等語。
二、異議意旨略以：(一)伊紅線停車之巷內，線劃的亂七八糟，要
    伊依照哪一條線來決定可否停車；(二)伊違規停車當晚是第1
    次停，且當時是晚上，巷內停滿汽車，當伊取車時發現被開
    單之際，發現巷內只有伊車被開單，其後多次經過該巷，亦
    發現花店貨車或其他車輛也是在該巷紅線停車，但卻都未遭
    員警開單告發，倘若該處確實是不能停車，員警也都依法開
    單，就不會還是停滿汽車，足見員警開單標準不一云云。
三、按汽車駕駛人在禁止臨時停車處所停車者，處新臺幣六百元
    以上一千二百元以下罰鍰，道路交通管理處罰條例第56條第
    1 項第1 款定有明文。又紅實線設於路側，用以禁止臨時停
    車，道路交通標誌標線號誌設置規則第149 條第1 項第1 款
    第5 點亦有明定。經查：
    (一)異議人所有車牌號碼2752-FL 號自用小客車確有於98年5
      月18日18時40分許在臺北市○○街劃有紅線路段停車乙節
      ，有卷附彩色照片為證，且為異議人所不爭執，堪認屬實
      。至異議人雖另辯稱：伊紅線停車之巷內，線劃的亂七八
      糟，要伊依照哪一條線來決定可否停車云云，但依前述採
      證照片，可知異議人汽車所停位置之道路邊線確為紅實線
      無訛，縱使該巷其他路段有道路邊線標示不明之情形，亦
      無礙於本件違規行為之認定。
    (二)異議人雖另辯稱：伊違規停車當晚是第1 次停，且當時是
      晚上，巷內停滿汽車，當伊取車時發現被開單之際，發現
      巷內只有伊車被開單，其後多次經過該巷，亦發現花店貨
      車或其他車輛也是在該巷紅線停車，但卻都未遭員警開單
      告發，倘若該處確實是不能停車，員警也都依法開單，就
      不會還是停滿汽車，足見員警開單標準不一云云。惟按憲
      法之平等原則要求行政機關對於事物本質上相同的事件作
      相同的處理，乃形成行政自我拘束，而憲法上的平等原則
      係指合法權利義務的平等，並不包含違法行為均不予取締
      制裁的「不法平等」，是以平等原則，並非賦予異議人有
      要求舉發警員對其交通違規行為不予舉發處罰的請求權。
      本案異議人確有在禁止臨時停車處所停車之違規行為，業
      經認定如前，縱其所稱：該巷其他人亦有同類型之違規行
      為，卻未遭員警取締云云屬實，依據前揭說明，亦無從據
      為本件違規免責之依據，故異議人以此為由提出異議，核
      屬無據。
四、按得以逕行舉發之方式稽查者，以汽車駕駛人之行為有（一
    ）闖紅燈或平交道、（二）搶越行人穿越道、（三）在道路
    收費停車處所停車，不依規定繳費、（四）不服指揮稽查而
    逃逸，或聞消防車、救護車、警備車、工程救險車之警號不
    立即避讓、（五）違規停車或搶越行人穿越道，經各級學校
    交通服務隊現場導護人員簽證檢舉、（六）行經設有收費站
    、地磅之道路，不依規定停車繳費或過磅、（七）經以科學
    儀器取得證據資料證明其行為違規等7 種情形之一，且當場
    不能或不宜攔截製單舉發，為其要件，道路交通管理處罰條
    例第7 條之2 第1 項定有明文。本案異議人確有在禁止臨時
    停車處所停車之違規行為，已符合前揭第（五）項之構成要
    件，且員警於對該車拍照取證之時，車內或車旁並無任何人
    員在場，當屬不能製單舉發，故員警依據前揭規定逕行舉發
    之，於法尚無違誤，附此敘明。
五、綜上所述，異議人於前開時、地在禁止臨時停車處所停車，
    事證已甚明確，原處分機關據以援引上揭規定裁處罰鍰900
    元，於法尚無不合，應予維持。本件異議為無理由，應予駁
    回。
據上論斷，應依道路交通案件處理辦法第19條，裁定如主文。
中    華    民    國    98    年    8     月    27    日
                  交通法庭  法  官  楊明佳
以上正本證明與原本無異
如不服本裁定應於送達後5日內向本院提出抗告狀
                            書記官  林金良
中    華    民    國    98    年    8     月    27    日


司法院資訊處製作；財團法人民間司法改革基金會備份。
